\input{../../Preamble/Preamble}
\newcommand{\HRule}{\rule{\linewidth}{0.1mm}}

\begin{document}
	\begin{center}
		{\huge \bfseries \textsc{Mødereferat nr. 3}}\\
		\textsc{\large 4. semesterprojekt - Gruppe 1}\\[0.3cm]
	\end{center}
	\begin{tabular}{ll}
	\large \textbf{Dato:} & 01/02/2016  	\\ % Sted
	\large \textbf{Tid:}  & 11:15-12:00 	\\ % Tid
	\large \textbf{Sted:} & 300E		\\ % Lokation
	\large \textbf{Deltagere:} & Ao Li (AL), Cecilie Moriat (CM), Jacob Boes (JB), Morten Bork (MB),\\
	\large \textbf & Morten Knudsen (MK), Søren Boldsen (SB) \& Poul Ejnar Rovsing (PER)\\
	\large \textbf{Udeblevet:}
	\end{tabular}\\
	\phantom{\,}\hspace{0.1em} \large \textbf{Referat:}
	\begin{enumerate}
		\itemsep 0.3em 
		\item \textbf{Mødeleder}\\
			Cecilie Moriat
		\item \textbf{Referent}\\
			Morten Knudsen
		\item \textbf{Godkendelse af sidste referat}\\
			Ingen punkter
		\item\textbf{ Opfølgning på aktionspunkter}
		\begin{itemize}[-]
			\itemsep 0.3em 
				\item Ingen aktionspunkter
		\end{itemize}
		\item \textbf{Update fra grupperne}\\
			\begin{itemize}[-]
			\item Review\\
				Vi har gennem arbejdet det reviewet vi har fået. Poul har ikke de store kommentar
				
				\item Første sprint\\
				Vi har lavet første sprint. Søren og Mor sidder på Web, Jacob og Morten Sand sidder på windows applikation, Morten Bork og Ao sidder med database.
				Poul siger ok for at tage et standard template, men det vil være sundt selv at lave det fra bunden.
				HUSK at sig hvis der hentes template osv hvis noget af det er hentet på nettet!
				
				\item Møde med Strøm Hansen\\
				Der vil blive arbejdet på at få sat et møde op i denne uge (uge 10). Så de kan komme med inputs og kommentar til design.
				Vi vil gerne have et lækkert design, og der er ikke noget problem i at hente et template fra nettet.
				Der er vist design af både Web og WPF design og det var der heller ikke de store kommentar til fra Pouls side.
				
				\item API til database\\
				Token til API kald, windows skulle have sit eget token system
				JasonWebToken
				
				\item Server\\
				Vil der være fordel ved at opdatere server til nyere version end 2008?
				- Det vil Poul ikke kunne gøre sig klog på.
				
				Jesper har en database server vi kan bruge
				Poul har en webserver vi kan bruge
				Alt er dog på skolens netværk, så det ville være en forbindelse mellem remote au
				
				\item Domain Model\\
				Domain model er opdateret og tager udgangspunkt i vores user stories
				Arvehiarkiet er rigtig fin løsning, så vi undgår duplicater på domain modellen
				Ellers ser domain modellen rigtig fin ud
				
				\item System diagram\\
				Vi tænkte at indsætte API kasse før databasen
				Web kan og tilgå API direkte. Ved Javascript kan kalde API direkte
				Det er vores eget valg alt efter hvordan vi ønsker at kode det
				
				API skal tilføjes til vores System Diagram
				
				Kun web der tilgår web server, resten tilgår API		
		\end{itemize}	
		\item \textbf{Tidsplan}\\
			Vi bruger Scrum på GitHub
			Søren viser lige Poul hvordan det fungerer
		\item \textbf{Nye aktionspunkter til næste møde}
		\begin{itemize}[-]
			\itemsep 0.3em 
			\item Morten skylder kage
		\end{itemize}
		\item \textbf{Tidspunkt for næste møde}\\
			Planlægges i løbet af ugen, mail sendes til Poul med dato.
		\item \textbf{Evt.}
	\end{enumerate}
\end{document}